臺灣屏東地方法院刑事判決　　　　　　　　　　　　　九十三年度訴字第三一三號
　　公　訴　人　臺灣屏東地方法院檢察署檢察官
　　被　　　告　甲○○
右列被告因違反毒品危害防制條例案件，經檢察官提起公訴（九十三年度毒偵字第四
二六、四九五號）及移
審判程序，判決如左：
    主  文
甲○○連續施用第一級毒品，處有期徒刑壹年，扣案之海洛因壹包（淨重零點零捌公
克，包裝重零點肆玖公克）沒收銷燬。又連續施用第二級毒品，處有期徒刑陸月，扣
案之安非他命貳包（合計淨重壹點玖公克）沒收銷燬。應執行有期徒刑壹年肆月，扣
案之海洛因壹包（淨重零點零捌公克，包裝重零點肆玖公克）、扣案之安非他命貳包
（合計淨重壹點玖公克）均沒收銷燬。
    事  實
一、甲○○曾因施用毒品案件，經二次移送觀察、勒戒後，均認無繼續施用毒品傾向
    ，為臺灣屏東地方法院檢察署檢察官分別於民國九十二年五月七日以九十二年度
  毒偵緝字第一○四號、九十二年十月二十三日以九十二年度毒偵緝字第二○三號
    不起訴處分確定。詎甲○○於觀察、勒戒執行完畢後，五年內復基於施用第一級
    毒品海洛因之概括犯意，自九十三年一月中旬某日起至九十三年三月二日止，連
    續在屏東縣新園鄉○○村○○路四一巷二弄一五號住處，以將海洛因摻在香菸內
    之方式，連續施用第一級毒品海洛因多次；復另基於施用第二級毒品安非他命之
    概括犯意，自九十三年一月底某日起至九十三年三月二日止，在上開住處，將安
    非他命置於吸食器中，再引火燒烤吸食器，待安非他命霧化成氣體後吸入之方式
    ，連續施用第二級毒品安非他命多次。嗣於九十三年二月二十四日凌晨四時十分
    許，在屏東縣東港鎮○○○路一八六號前，為警查獲，並扣得第二級毒品安非他
    命一包（毛重○．五公克），繼於同日下午九時二十分許，在屏東縣林邊鄉○○
    路一號，為警查獲，復於九十三年三月三日下午四時三十分許，在屏東縣林邊鄉
    ○○路一號，為警查獲，並扣得第一級毒品海洛因二包（合計淨重○．○八公克
    ，包裝重○．四九公克）及第二級毒品安非他命一包（毛重一．四公克）。
二、案經屏東縣警察局東港分局報請臺灣屏東地方法院檢察署檢察官偵查起訴及移送
    併案審理。
    理  由
一、右揭犯罪事實，業據被告甲○○於本院審理時坦承不諱，又其於九十三年二月二
    十四日凌晨四時十分許、九十三年三月三日分別為警查獲後所採集之尿液送檢驗
    結果，均呈嗎啡、甲基安非他命陽性反應，有屏東縣衛生局九十三年三月四日屏
    縣衛檢六字第九三○○六一號（即代號九三○三三號）、九十三年三月十九日屏
    縣衛檢六字第九三○○八五號煙毒及麻醉藥品類委託檢驗結果通知書二份在卷可
    憑。雖被告於九十三年二月二十四日下午九時二十分許，為警查獲後所採集之尿
    液送檢驗結果，僅呈甲基安非他命陽性反應，而無嗎啡反應，有屏東縣衛生局九
    十三年三月四日屏縣衛檢六字第九三○○六一號（即代號九三○三六號）煙毒及
    麻醉藥品類委託檢驗結果通知書一份在卷足憑，惟被告於九十三年二月二十四日
    凌晨四時十分許，為警查獲後所採集之尿液送長榮大學以酵素免疫分析法篩檢，
    再以氣相層析質譜儀確認，均呈嗎啡、甲基安非他命陽性反應，有長榮大學九十
    三年四月五日確認報告一份附卷可稽；再徵之屏東縣衛生局係以薄層色層分析法
    為檢驗方法，而目前常用尿液安非他命或嗎啡篩檢方式包括酵素免疫分析法、薄
    層色層分析法和放射免疫分析法，在文獻報告中，確實有藥品或食物因交叉反應
    （cross reaction），可在尿液測試中產生偽陽性（false positive）之安非他
    命或嗎啡反應，但利用精密的儀器分析，將可排除偽陽性之可能，而得到正確的
    答案，因此篩檢結果必須進一步確認，在目前最常採用之確認方法為氣相層析質
    譜儀ＧＣ／ＭＳ，此乃因在良好的操作條件下，以氣相層析質譜儀作藥物及其代
    謝產物之定性及定量分析，幾乎不會有偽陽性反應產生，因此尿液測試時是否產
    生偽陽性反應，除須考慮其他物質產生之偽陽性外，測試方式及儀器設備亦應列
    入考量（行政院國軍退除役官兵輔導委員會臺北榮民總醫院八十三年四月七日八
    三北總內字第０二０五九號函參照），顯見屏東縣衛生局所使用檢驗被告尿液之
    薄層色層分析法，應較粗糙，長榮大學既係以精密之氣相層析質譜儀為確認，是
    其鑑定方法自較屏東縣衛生局之檢驗為精確，且被告於本院審理時亦供稱：九十
    三年二月二十三日下午八時許，有施用海洛因、安非他命等語，是被告為警查獲
    時所採集之尿液，確呈嗎啡陽性反應一節，應可認定。另有第一級毒品海洛因一
    包、第二級毒品安非他命二包扣案可資佐證，而扣案之海洛因一包經送驗結果，
    均含第一級毒品海洛因成分（淨重○．○八公克，包裝重○．四九公克），有法
    務部調查局九十三年三月三十日調科壹字第二四○○○二九四九號鑑定通知書一
    紙附卷可稽，扣案之安非他命二包（合計毛重一．九公克）經屏東縣警察局東港
    分局以聯勤二○四廠製造之煙毒品檢驗包試劑初步檢驗結果，均呈安非他命反應
    ，此有屏東縣警察局潮州分局查獲涉嫌毒品危害防制條例初步檢驗報告單二份在
    卷可憑，足認被告之自白與事實相符，應堪採信。又被告曾因施用毒品案件，經
    二次移送觀察、勒戒後，均認無繼續施用毒品傾向，為臺灣屏東地方法院檢察署
    檢察官分別於九十二年五月七日以九十二年度毒偵緝字第一○四號、九十二年十
    月二十三日以九十二年度毒偵緝字第二○三號不起訴處分確定等情，有前開不起
    訴處分書、臺灣高等法院被告全國前案紀錄表附卷足憑。本案事證明確，被告施
    用海洛因及安非他命之犯行，均堪認定。
二、核被告甲○○所為，係犯毒品危害防制條例第十條第一項、第二項施用第一、二
    級毒品罪。其因施用而持有海洛因、安非他命之低度行為，為施用之高度行為所
吸收，均不另論罪。被告先後多次施用海洛因、安非他命犯行，時間緊接，犯罪
    構成要件相同，顯均係基於概括犯意為之，均應依連續犯之規定各論以一罪，並
    分別加重其刑。起訴書之犯罪事實僅記載被告於九十三年二月二十四日上午四時
    十分許回溯前七十二小時內某時起施用海洛因及安非他命，而未敘及其餘犯行，
    惟被告其餘之施用犯行與前開已起訴之犯罪事實，均具連續犯之裁判上一罪關係
    ，為起訴效力所及，本院自應併予審理。被告所犯之上開二罪，犯意各別，行為
    互殊，應予分別論罪，合併處罰。爰審酌被告前經二次觀察、勒戒後，仍未能自
    我克制以戒除毒癮，其施用毒品足以戕害自身健康，並生對於社會安全與公共秩
    序之潛在危害，惟念其犯罪後已能坦承犯行，態度尚屬良好，及其素行（如臺灣
    高等法院被告全國前案紀錄表所載）、犯罪之動機與目的等一切情狀，分別量處
    如主文所示之刑，並定其應執行刑。扣案之海洛因一包（淨重○．○八公克，包
    裝重○．四九公克）、安非他命二包（合計毛重一．九公克）係分屬第一、二級
    毒品，均應依毒品危害防制條例第十八條第一項前段之規定，沒收銷燬之。
據上論斷，應依刑事訴訟法第二百七十三條之一第一項、第二百九十九條第一項前段
，毒品危害防制條例第十條第一項、第二項、第十八條第一項，刑法第十一條前段、
第五十六條、第五十一條第五款，判決如主文。
本案經檢察官莊啟勝到庭執行職務。
中      華      民      國      九十三      年    七    月    三十      日
                                      臺灣屏東地方法院刑事第五庭
                                          法  官   楊文廣
右正本證明與原本無異。
如不服本判決應於收受本判決後送達後十日內向本院提出上訴書狀，其未敘述上訴理
由者，並得於提起上訴後十日內向本院補提理由書狀（均須按他造當事人之人數附繕
本 ）「切勿逕送上級法院」
                                          書記官   陳月珍
中      華      民      國      九十三      年    七    月    三十      日
附錄所犯法條：
毒品危害防制條例第十條
施用第一級毒品者，處六月以上五年以下有期徒刑。
施用第二級毒品者，處三年以下有期徒刑。
